臺灣臺南地方法院刑事判決　　　　　　　　　　　　　九十年度易字第二五六五號
　　公　訴　人　臺灣台南地方法院檢察署檢察官
　　被　　　告　丁○○
右列被告因妨害名譽案件，經檢察官提起公訴（九十年度偵字第一三一０一號），本
院判決如左：
    主  文
丁○○意圖散布於眾，而指摘足以毀損他人名譽之事，處拘役伍拾日，如易科罰金，
以參佰元折算壹日。
    事  實
一、丁○○係台南市安民里之里民，平日收集各類廢棄物，影響該里居民環境安全，
    該里里長戊○○乃出面以新台幣（以下同）三千五百元向丁○○購買該批廢棄物
    （包括廢棄機車一輛），並由戊○○以一千元僱請資源回收中心人員清運完畢。
    惟丁○○明知該批廢棄物係戊○○出資購買，並非戊○○竊取，竟於民國九十年
    七月三十一日十時許，在台南市○○路○段五三巷二九號前，意圖散布於眾，向
    鄰居丙○○、乙○○等人，公然指摘不實之事項稱：戊○○偷牽該輛廢棄之機車
    去賣等語，足以毀損戊○○之名譽。
二、案經戊○○告訴台灣台南地方法院檢察署檢察官偵查起訴。
    理  由
一、訊據被告丁○○矢口否認有何右揭犯行，辯稱：伊並未對外陳稱戊○○竊取廢棄
    之機車云云。經查：被告如何於右揭時、地公然指摘告訴人竊取廢棄機車等情，
    業據告訴人於偵訊及本院調查、審理時指訴歷歷，並與證人即在場見聞之丙○○
    、乙○○於偵訊及本院調查中證述相符，被告確有指摘告訴人竊取廢棄之機車之
    言詞，應堪認定。又被告於偵訊中亦自承：「（問：是否同意里長即告訴人運走
    你堆積在巷內之廢棄物？）是」、「（問：為何拿三千五百元？）因為有一台機
    車報廢可拿三千元，其他的算他們五百元」、「（問：告訴人有無偷拿你的東西
    ？）沒有啦，我已經拿了他的三千五百元」等語（詳九十年度發查第一六七０號
    ），經核與證人甲○○於偵訊及本院調查中證述情形相符，是被告知悉告訴人向
    伊購買廢棄物一批（含廢棄機車一輛）之情，亦堪認定。再衡諸一般人對於竊賊
    均存有相當惡劣之觀感，若遭人指摘為竊賊，對於名譽必然造成相當之損害，被
    告指稱具里長身分之告訴人為竊賊，足以毀損其名譽，自無疑義。被告空言否認
    犯行，顯係卸責之詞，不足採信。本件事證已臻明確，被告犯行洵堪認定，應依
    法論科。
二、核被告意圖散佈於眾，而指摘足以毀損他人名譽之事，所為係犯刑法第三百十條
    第一項之誹謗罪。爰審酌被告遽以不實之事項，於眾人得以共見共聞之際指摘告
    訴人，對於告訴人之名譽造成毀損，犯罪後矢口否認犯行之態度，以及品行智識
    程度等一切情狀，量處如主文所示之刑，併諭知易科罰金之折算標準，以資懲儆
    。
三、被告經合法傳喚，無正當理由不到庭，本院認本件係應科拘役之案件，爰不待其
    陳述逕行判決。
據上論斷，應依刑事訴訟法第二百九十九條第一項前段、第三百零六條，刑法第三百
十條第一項、第四十一條第一項前段，罰金罰鍰提高標準條例第一條前段、第二條，
判決如主文。
本案經檢察官張婉寧到庭執行職務。
中      華      民      國    九十一    年      三      月    二十九    日
                              臺灣臺南地方法院刑事第二庭
                                    法  官  鄭  燕  璘
右正本證明與原本無異。
如不服本判決，應於判決送達後十日內向本院提出上訴狀( 應附繕本 )。
                                    書記官  田  富  蓉
中      華      民      國    九十一    年      三      月    二十九    日
附錄本案論罪科刑法條全文：
刑法第三百十條第一項：
意圖散佈於眾，而指摘或傳述足以毀損他人名譽之事者，為誹謗罪，處一年以下有期
徒刑、拘役或五百元以下罰金。
